# 金融资产抵消列报

提问人：wjcpa9568 时间：2019-11-25 09:39:44
37## 规定的金融资产抵消列报，是否包括应交增值税进项税、销项税的列报？即当进项税 > 销项税时，按抵消后的余额列示在资产方？

回答人：chenyiwei
应交税费属于法定义务而不是合同义务，因此理论上税费相关资产和负债都不是金融资产和金融负债。但是，实务中对涉及税费相关资产、负债的抵销列报问题，除了当期所得税资产、负债和递延所得税资产、负债的抵销列报另有规定外（见《企业会计准则讲解（ 2010 ）》第十九章第四节之 “五、所得税的列报”），其他税费的抵销列报问题还是参考金融资产、负债的抵销列报原则。
就增值税的进项税额和销项税额而言，关键是要看税法是否授予纳税人自行将留抵税额和销项税额相抵的权利。一般情况下，本期产生的销项税额可以自动使用前期留抵税额来抵扣，因此此时按净额抵销列报是可以的；但当前期存在未交增值税时，本期产生的进项税额不能与之自动相抵，即后期产生的进项税额不能用于抵减前期的欠税，这种情况下，前期欠缴税款和本期产生的进项税额就不能自动抵销列报，而只有在税务机关明确允许两者相抵时才可以抵销。